臺灣臺中地方法院刑事判決　　　　　　　　　　　　九十三年度易字第一九一九號
公　訴　人　臺灣臺中地方法院檢察署檢察官
被　　　告　Ａ００
選任辯護人　鄭志明律師
　　　　　　羅豐胤律師
　　　　　　黃靖閔律師
上列被告因毒品危害防制條例案件，經檢察官提起公訴（九十三
年度偵字第八六二五號），本院判決如下：
    主  文
Ａ００連續持有第二級毒品，處有期徒刑拾月。扣案之第二級毒
品ＭＤＭＡ（驗餘淨重計伍伍玖點柒伍公克）沒收銷燬之。
  　犯罪事實
一、Ａ００（前未曾受觀察勒戒處分）基於持有第二級毒品ＭＤ
    ＭＡ之概括犯意，(一)先於民國九十二年七月間某日，在臺
    中市○○路與中港路口附近因故取得持有第二級毒品ＭＤＭ
    Ａ二百九十七顆（淨重為七○．八八公克，即附表四編號一
    號所示ＭＤＭＡ）。(二)復於九十二年年底間某日，在臺中
    市中山00000000000其租屋處內，受綽號「阿春」
    (即「Ｂ００」)之成年男子委託代為保管而當場收受持有如
    附表四編號二至八號所示之第二級毒品ＭＤＭＡ（淨重計四
    九一．一八公克，鑑餘淨重計四八九．一公克），並藏放在
    該住處內。俟於九十三年一月間某日，Ａ００因見報載「
    Ｂ００」遭人打死，乃將如附表四編號二至八號所示之第二級
    毒品，移置藏放在臺中市○○路一七四號華南銀行民權分行
    之保管箱內。嗣經警循線持本院核發之搜索票先於九十三年
    四月三十日十二時二十分許，在上址臺中市○○路0000
    00000其租屋處內實施搜索，扣得如附表一所示之物，
    繼於同日十三時五十分許，在臺中市○○路0000000
    0000搜索，扣得上述第二級毒品ＭＤＭＡ二百九十七顆
    （淨重為七○點八八公克)等如附表二所示之物。再於同日
    十五時五十分許，在上述銀行保管箱內，扣得如附表三所示
    之物，而查悉上情。
二、案經臺中縣憲兵隊報告臺灣臺中地方法院檢察署檢察官偵查
    起訴。
    理  由
一、訊據被告Ａ００固對其於上述時地持有如附表四編號一號所
    示第二級毒品ＭＤＭＡ、如事實欄一（二）部分所示之事實
    坦承不諱，惟辯稱如事實欄一（一）部分所示之第二級毒品
    ＭＤＭＡ伊係為自己施用而向綽號「哈比」之人購得四百顆
    ＭＤＭＡ並持續施用後，尚未施用完畢即遭警查獲，伊最後
    一次施用第二級毒品ＭＤＭＡ之時間是在為警查獲前約一星
    期云云。經查，被告確於上述時地，持有如事實欄一（一）
    部分所示ＭＤＭＡ、如事實欄一（二）部分所示事實，業據
    被告於審理中直承屬實，核與證人Ｃ００於本院勘驗時結證
    情節相符，並有扣案如附表四編號一至八號所示之第二級毒
    品ＭＤＭＡ及卷附之贓證物品清單、內政部警政署刑事警察
    局九十三年五月三十一日刑鑑字第○九三○○九七二六九號
    鑑驗通知書、勘驗筆錄各一份、如附表四編號一號所示扣案
    毒品之照片一張（見本院卷第一一三頁至一一五頁、第二二
    九頁至二三九頁、偵查卷第三九頁）、搜索扣押筆錄及扣押
    物品目錄表等件在卷可稽，足認被告此部分自白與事實相符
    ，堪可採信。至被告雖另以上開情詞置辯，然查，被告於九
    十三年四月三十日警詢中供承：「（你是否有施用搖頭丸及
    Ｋ他命之習慣？）我只有吸食Ｋ他命，並沒有食用搖頭丸。
    」等語（見偵卷第十一頁背面）；於九十三年五月一日警詢
    中供陳：「我最近只有使用Ｋ他命，是於一個多月前在臺中
    市○○路000000000即我所租屋處，直接以鼻吸食
    。」等語（見偵卷第十二頁背面）；於九十三年五月一日偵
    查中供陳：「（扣案的毒品有）ＭＤＭＡ、ＦＭ２、Ｋ他命
    、一粒眠」、「（你有無施用毒品？）我只有施用Ｋ他命、
    一粒眠、其他的沒有施用。」、「（你有無施用ＭＤＭＡ或
    ＦＭ２？）沒有。」、「（何時起施用Ｋ他命？）今年一月
    底，都是在臺中市○○路000000000施用，我是用
    吸管直接吸入鼻子裡，最後一次是在 (九十三年)三月底，
    也是在上址施用。」等語（見偵卷第四六、四七頁），核與
    證人即被告妻子Ｄ００於九十三年四月三十日警詢中證述：
    「（你是否知道Ａ００有吸食毒品習慣？）是，有吸食Ｋ他
    命之習慣。」等語（見偵卷第八頁）情節相符。參之，被告
    於上開時地為警查獲後，經警採集其尿液送請國防部憲兵司
    令部刑事鑑識中心以氣相層析質譜分析法（ＧＣ／ＭＳ）鑑
    驗結果，並無ＭＤＭＡ等第二級毒品反應，有該鑑識中心出
    具之鑑驗通知書一份在卷可稽（見偵查卷第六七頁）；被告
    於本院審理中既供稱：伊於九十二年七、八月間向「哈比」
    購得四百顆ＭＤＭＡ後，係將ＭＤＭＡ放在嘴裏配開水吃下
    去，「一次吃一顆，一天三至四顆不等」，不會吃不完。且
    伊沒有讓Ｄ００知道伊有施用ＭＤＭＡ云云（見本院卷第一
    八一、一八二、一八三頁），則被告何以會於九十四年四月
    三十日為警查獲時，仍餘有二百九十七顆ＭＤＭＡ（以一天
    施用三顆計算，一百零三顆（４００－２９７）至多三十五
    天即用罄）；及被告既每天須施用三至四顆ＭＤＭＡ不等，
    則其又何以會突然在為警查獲前約一星期即不再施用？又其
    既不隱瞞Ｄ００其有施用Ｋ他命之事實，又何須隱瞞有施用
    ＭＤＭＡ之事實等節，益徵被告所辯不實且與事理不符，尚
    難採信，應以其先前所供核與證人Ｄ００所證情節相符之供
    述為可採信。再者，本案既查無積極事證，足認被告有何販
    賣第二級毒品事實或販賣第二級毒品之意圖（詳後述），基
    於罪疑唯輕原則，應認被告確係單純持有扣案之第二級毒品
    ＭＤＭＡ。綜上所述，本案事證明確，被告犯行堪以認定。
二、核被告Ａ００所為，係犯毒品危害防制條例第十一條第二項
    之持有第二級毒品罪。被告先後二次持有第二級毒品ＭＤＭ
    Ａ犯行，時間緊接，觸犯構成要件相同之罪名，顯係基於概
    括犯意反覆為之，為連續犯，應依刑法第五十六條規定以一
    罪論，並加重其刑。被告如事實欄一（二）部分所示犯行，
    雖未據起訴，惟既與經檢察官起訴之如事實欄一（一）部分
    所示犯行，具有連續犯之裁判上一罪關係，而為起訴效力所
    及，本院自應併予審理，附此敘明。再毒品危害防制條例第
    十一條第四項規定持有毒品達一定數量者，加重其刑至二分
    之一，而本件被告持有第二級毒品之數量，已超過行政院九
　　十三年一月七日院臺法院字第○九三○○八○五五一號令公
  　布之「轉讓持有毒品加重其刑之數量標準」，即第二級毒品
    淨重十公克以上，是被告所為應依上揭規定遞加重其刑。爰
    審酌被告明知ＭＤＭＡ係屬公告列管之第二級毒品，猶無視
    於政府管制毒品之禁令，先後持有扣案之第二級毒品ＭＤＭ
　　Ａ，數量甚鉅高達（淨重）五六二．○六公克，及被告犯罪
　  後尚能坦承部分犯罪之態度等一切情狀，量處如主文所示之
    刑。扣案之ＭＤＭＡ原淨重雖為五六二．○六公克，但其中
    二．三一公克，業經內政部警政署刑事警察局鑑驗時採樣用
    罄，鑑餘淨重為五五九．七五公克，有該局九十三年五月三
    十一日刑鑑字第○九三○○九七二六九號鑑驗通知書一份在
    卷可憑，是扣案如附表四編號一至八號所示鑑餘之第二級毒
    品ＭＤＭＡ計五五九．七五公克部分，應依毒品危害防制條
    例第十八條第一項前段規定，予以宣告沒收銷燬之。至業經
　  內政部警政署刑事警察局鑑驗時採樣用罄之二．三一公克部
    分，實際上既已不存在，即不再予宣告沒收銷燬之，附此說
    明。
三、
（一）檢察官起訴書記載之犯罪事實另略以：被告於九十二年七
      月間，在臺中市○○路與中港路口附近，向姓名年籍不詳
      綽號「哈比」之男子，購得第二級毒品ＭＤＭＡ四百顆而
      持有之，因認被告除持有上開二百九十七顆ＭＤＭＡ犯行
      外，尚涉嫌持有另一百零三顆ＭＤＭＡ，因認被告此部分
      犯嫌與上開經本院判決有罪之事實欄一（一）部分所示犯
      行，係構成一個毒品危害防條例第十一條第二項之持有第
      二級毒品罪嫌云云；及公訴蒞庭檢察官於本院審理中擴張
      起訴事實略以：被告自九十三年一月中旬某日起至同年二
　　　月中旬某日止，連續在臺中市滾石ＰＵＢ店內，以每顆二
　　　百一十元之價格，販賣第二級毒品ＭＤＭＡ予真實姓名年
　　　籍不詳綽號分別為「小郭」及「小唐」之人，因認被告所
　　　為應變更起訴法條為毒品危害防制條例第四條第二項之販
　　　賣第二級毒品罪嫌或第同條例第五條第二項之意圖販賣而
　　　持有第二級毒品罪嫌云云（見本院卷第三一頁、第一七○
　　  頁、第九十四年八月四日審判筆錄第四頁）。
（二）按犯罪事實應依證據認定之，無證據不得認定犯罪事實；
      不能證明被告犯罪或其行為不罰者，應諭知無罪之判決，
      刑事訴訟法第一百五十四條第二項及第三百零一條第一項
      分別定有明文。又事實之認定，應憑證據，如未能發現相
      當證據，或證據不足以證明，自不能以推測或擬制之方法
      ，以為裁判基礎。且認定犯罪事實所憑之證據，雖不以直
      接證據為限，間接證據亦包括在內；然而無論直接或間接
      證據，其為訴訟上之證明，須於通常一般之人均不致有所
      懷疑，而得確信其為真實之程度者，始得據為有罪之認定
      。再被告之自白，不得作為有罪判決之唯一證據，仍應調
　　　查其他必要之證據，以察其是否與事實相符，刑事訴訟法
　　　第一百五十六條第二項定有明文，立法目的在以補強證據
　　　之存在，藉以限制合法自白在證據上之價值，俾發現實質
　　　的真實，即使被告之自白出於任意性，然若別無其他補強
　　　證據足以擔保其自白與事實相符，該自白仍非刑事訴訟法
　　　上得據之為認定被告犯罪之唯一證據，當不得單憑此而為
　　　被告不利之認定（最高法院四十年度臺上字第八六號及七
　　　十六年度臺上字第四九八六號判例及八十五年度臺上字第
　　　六六四號判決意旨參照）。又刑事訴訟法第一百六十一條
　　　已於九十一年二月八日修正公布，修正後同條第一項規定
　　　：檢察官就被告犯罪事實，應負舉證責任，並指出證明之
　　　方法。因此，檢察官對於起訴之犯罪事實，應負提出證據
　　　及說服之實質舉證責任。倘其所提出之證據，不足為被告
　　　有罪之積極證明，或其闡明之證明方法，無從說服法官以
　　　形成被告有罪之心證，基於無罪推定之原則，自應為被告
　　　無罪判決之諭知（最高法院九十二年度臺上字第一二八號
　　　判例意旨參照）。本案檢察官認被告Ａ００涉有此部分罪
　　　嫌，係以被告於偵查中自白購得之第二級毒品ＭＤＭＡ係
　　　四百顆；被告於臺中憲兵隊人員詢問時及九十三年五月一
　　　日偵查中自白有販毒事實。參之被告既係受「阿春」保管
　　　第二級毒品ＭＤＭＡ，而毒品價格昂貴，「阿春」當會在
　　　毒品包裝上記載數量，以利日後取回時核對數量，防止被
　　　告私吞，但扣案毒品遭臺中憲兵隊人員查獲時，扣案毒品
      上並無標明數量，足證被告所辯係「阿春」寄放云云，並
      非可採。又扣案毒品數量甚多，應以被告先前自白有販賣
      第二級毒品事實等語為可採信，為其論據。訊據被告固對
      其於上述時地遭警查獲持有如附表四編號一至八號所示第
      二級毒品ＭＤＭＡ之事實坦承不諱，惟堅決否認有何販賣
      第二級毒品意圖及行為，辯稱：伊係因臺中憲兵隊人員向
      伊表示如果承認販賣毒品，即可將Ｄ００釋放，伊始在憲
      兵隊人員詢問時供承販毒犯行，另伊係為了能交保才於內
      勤檢察官訊問時坦承販毒，當時自白之販賣毒品內容均非
      事實等語。
（三）經查：
（１）被告辯稱伊係為供自己施用始購入四百顆ＭＤＭＡ云云，
      並非可採，既如前述。復查無其他積極證據足認被告於九
      十二年七月間持有之ＭＤＭＡ數量確達四百顆，自難僅憑
      被告此部分自白，遽為被告此部分罪嫌有罪之認定。且因
      檢察官認被告此部分罪嫌，與被告如事實欄一（一）部分
      所示犯行，係屬單純一罪關係，爰不另為無罪之諭知。
（２）被告妻子Ｄ００本院審理中雖結證稱：伊與被告遭憲兵人
      員查獲後，本來有採尿，後來憲兵隊人員說伊可以回去了
　　　，並叫伊自己把尿液倒掉云云。惟證人Ｄ００係被告妻子
　　　，所證情節有附和偏頗被告說詞之虞，尚難遽認被告辯稱
　　　利益交換云云屬實。況被告及Ｄ００遭臺中憲兵隊人員查
　　　獲後，憲兵隊人員雖有對被告提到坦白從寬，對被告刑期
　　　較有利之意思，但並無何利益交換情事。且憲兵隊人員查
　　　獲本案時，Ｄ００雖有在場，惟因被告已承認扣案毒品為
　　　其所有，並無積極證據可證明Ｄ００涉案，才在詢問Ｄ００
　　　後讓Ｄ００先回去，並非利益交換結果等節，業經證人
　　　Ｅ００及Ｆ００於本院審理中分別結證在卷，互核相符。
　　　是被告及證人Ｄ００此部分所陳情節，尚難採信，先此敘
　　  明。
（３）按認定犯罪事實應依證據，為刑事訴訟法所明定，故被告
      否認犯罪事實所持之辯解，縱屬不能成立，仍非有積極證
　　　據足以證明其犯罪行為，不能遽為有罪之認定（最高法院
　　　三十年度上字第一八三一號判例意旨參照）。經查，臺中
　　　憲兵隊人員於上揭時地搜索被告住所等處時，並未查獲任
　　　何可認定係交易帳冊之資料來佐證被告確有販賣毒品之犯
　　　行。且臺中憲兵隊於九十三年六月十六日亦發函向臺灣臺
　　　中地方法院檢察署檢察官報告稱：所有證據均已檢送，查
　　　無被告之其他販毒交易資料等語，有該隊憲揚字第○九三
　　　○○○○一四七號函一份在卷可按（見偵查卷第六五頁）
　　　，並經證人Ｅ００於本院審理中結證：「（當初查扣帳冊
　　　，有無看到內容？）有。」、「（是否有提示給被告？）
　　　有，被告說是他朋友積欠他帳務的錢。」、「（偵卷第六
　　　十五頁臺中憲兵隊函覆臺灣臺中地方法院檢察署之內容，
　　　是否實在？（提示））實在。」、「（案發當時偵辦過程
　　　中，有無查獲被告販賣第二級毒品的交易資料？）只有查
　　　扣到可疑的帳冊，但是被告聲稱是和朋友金錢借貸的紀錄
　　　。」、「（本案為何會去搜索？）當初這件是臺灣臺北地
　　　方法院檢察署指揮偵辦，主要針對毒品來源搜索，之前有
　　　監聽，監聽資料有『疑似』犯行，『但無法確定』，因為
　　　犯嫌電話一直更換，臺北地檢署也希望案子做個瞭解，所
　　　以我們把被告可能藏身地點列出，申請搜索票搜索。」等
　　　語在卷，則本案顯尚無充分之證據足認被告確有於何時、
　　　何地販賣毒品予何人，尚難遽認被告確有販賣毒品行為。
　　　且原偵查檢察官偵查結果，亦同此認定，有本案起訴書一
　　　份在卷可稽（詳見起訴書證據並所犯法條欄第四段不另為
　　　不起訴部分）。綜上所述，本案既查無其他積極事證，足
　　　認被告確有「販賣第二級毒品ＭＤＭＡ」之行為或意圖，
　　　揆諸首開說明，即難僅憑被告曾於臺中憲兵隊人員詢問及
　　　內勤檢察官訊問時空泛之自白，遽為被告有罪之認定，且
　　　因檢察官認被告與此部分罪嫌，與上開有罪部分具有吸收
　　  關係之實質上一罪關係，爰不另為無罪之諭知。
據上論斷，應依刑事訴訟法第二百九十九條第一項前段，毒品危
害防制條例第十一條第二項、第四項、第十八條第一項前段，刑
法第十一條、第五十六條，判決如主文。
中　　華　　民　　國　　94　　年　　8 　　月　　18　　日
                       臺灣臺中地方法院刑事第十庭
                         審判長法  官  郭  瑞  祥
                               法　官  黃  炫  中
                               法　官　江  奇  峰
上正本證明與原本無異。
如不服本判決，應於送達後十日內向本院提出上訴狀（須附繕本
），上訴於臺灣高等法院臺中分院。
                               書記官  陳  美  年
中　　華　　民　　國　　94　　年　　8 　　月　　18　　日
附錄：本案論罪科刑法條全文
毒品危害防制條例第十一條第二項：
持有第二級毒品者，處二年以下有期徒刑、拘役或新臺幣三萬元
以下罰金。
附表一
┌─┬────┬───┬───┬────┐
│編│品名    │數量  │鑑餘  │毛重    │
│號│        │      │淨重  │        │
├─┼────┼───┼───┼────┤
│一│Ｋ他命分│一個  │      │        │
│  │裝盤    │      │      │        │
├─┼────┼───┼───┼────┤
│二│Ｋ他命分│一張  │      │        │
│  │裝用卡片│      │      │        │
├─┼────┼───┼───┼────┤
│三│Ｋ他命分│十九瓶│      │        │
│  │裝瓶    │      │      │        │
├─┼────┼───┼───┼────┤
│四│Ｋ他命  │二瓶  │      │六點六公│
│  │        │      │      │克      │
├─┼────┼───┼───┼────┤
│五│吸食Ｋ他│二根  │      │        │
│  │命鼻管  │      │      │        │
├─┼────┼───┼───┼────┤
│六│Ｋ他命分│一個  │      │        │
│  │裝盒（含│      │      │        │
│  │分裝器）│      │      │        │
├─┼────┼───┼───┼────┤
│七│五號夾練│一包  │      │        │
│  │袋      │      │      │        │
├─┼────┼───┼───┼────┤
│八│一粒眠  │十三顆│一點七│二點九公│
│  │        │      │一公克│克      │
├─┼────┼───┼───┼────┤
│九│Ｋ他命調│三盒  │      │        │
│  │配盒    │      │      │        │
├─┼────┼───┼───┼────┤
│十│Ｋ他命篩│二個  │      │        │
│  │網      │      │      │        │
├─┼────┼───┼───┼────┤
│十│局部麻醉│一瓶  │      │        │
│一│劑      │      │      │        │
├─┼────┼───┼───┼────┤
│十│Ｋ他命配│一包  │取零點│二千二百│
│二│方（不明│      │二四公│公克    │
│  │粉末）  │      │克鑑驗│        │
├─┼────┼───┼───┼────┤
│十│Ｋ他命配│四瓶  │      │        │
│三│方      │      │      │        │
├─┼────┼───┼───┼────┤
│十│局部麻醉│一只  │      │        │
│四│劑、Ｋ他│      │      │        │
│  │命配方紙│      │      │        │
│  │袋      │      │      │        │
├─┼────┼───┼───┼────┤
│十│筆記本　│一本  │      │        │
│五│　      │      │      │        │
├─┼────┼───┼───┼────┤
│十│行動電話│二張  │      │        │
│六│ＳＩＭ卡│      │      │        │
└─┴────┴───┴───┴────┘
附表二
┌─┬────┬───┬───┬────┐
│編│品名    │數量  │鑑餘  │備註    │
│號│        │      │淨重  │        │
├─┼────┼───┼───┼────┤
│一│ＭＤＭＡ│二百九│      │淨重七○│
│　│        │十七顆│      │．八八公│
│  │        │      │      │克      │
├─┼────┼───┼───┼────┤
│二│Ｋ他命分│一盒  │      │        │
│　│裝盒（含│      │      │        │
│  │殘渣、分│      │      │        │
│  │裝盒）  │      │      │        │
├─┼────┼───┼───┼────┤
│三│Ｋ他命分│一瓶  │      │        │
│　│裝瓶（含│      │      │        │
│  │殘渣）  │      │      │        │
├─┼────┼───┼───┼────┤
│四│Ｋ他命分│一盤  │      │        │
│　│裝盤（含│      │      │        │
│  │殘渣）  │      │      │        │
├─┼────┼───┼───┼────┤
│五│Ｋ他命分│一張  │      │        │
│　│裝卡片  │      │      │        │
├─┼────┼───┼───┼────┤
│六│Ｋ他命分│一個  │      │        │
│　│裝湯匙  │      │      │        │
├─┼────┼───┼───┼────┤
│七│吸食鼻管│二根  │      │        │
├─┼────┼───┼───┼────┤
│八│Ｋ他命分│十一瓶│      │        │
│　│裝瓶    │      │      │        │
├─┼────┼───┼───┼────┤
│九│Ｋ他命空│一瓶  │      │        │
│　│瓶（含殘│      │      │        │
│  │渣）    │      │      │        │
├─┼────┼───┼───┼────┤
│十│Ｋ他命  │一瓶  │      │毛重零點│
│　│        │      │      │三公克  │
├─┼────┼───┼───┼────┤
│十│四號夾鏈│四十一│      │        │
│一│袋      │個    │      │        │
├─┼────┼───┼───┼────┤
│十│三號夾鏈│一百二│      │        │
│二│袋      │十三個│      │        │
├─┼────┼───┼───┼────┤
│十│一號夾鏈│二十七│      │        │
│三│袋      │個    │      │        │
├─┼────┼───┼───┼────┤
│十│行動電話│一張　│      │        │
│四│ＳＩＭ卡│　　　│      │        │
├─┼────┼───┼───┼────┤
│十│房屋租質│一張　│      │        │
│五│契約書  │　    │      │        │
└─┴────┴───┴───┴────┘
附表三
┌─┬────┬───┬───┬────┐
│編│品名    │數量  │鑑餘  │毛重    │
│號│        │      │淨重  │        │
├─┼────┼───┼───┼────┤
│一│外星人  │八百一│      │        │
│　│        │十六顆│      │        │
├─┼────┼───┼───┼────┤
│二│紅十字  │二百八│      │        │
│　│        │十九顆│      │        │
├─┼────┼───┼───┼────┤
│三│紅色豐田│七百二│      │        │
│　│        │十八顆│      │        │
├─┼────┼───┼───┼────┤
│四│黃色香奈│四十八│      │        │
│　│兒      │顆    │      │        │
├─┼────┼───┼───┼────┤
│五│黃色三菱│一百顆│      │        │
├─┼────┼───┼───┼────┤
│六│黃色丁Ｋ│六百七│      │        │
│　│        │十五顆│      │        │
├─┼────┼───┼───┼────┤
│七│黃色阿曼│六百一│      │        │
│　│尼      │十一顆│      │        │
├─┼────┼───┼───┼────┤
│八│綠色蝴蝶│二顆  │      │        │
├─┼────┼───┼───┼────┤
│九│ＦＭ２（│四百一│九一點│毛重九十│
│　│強姦藥片│十五顆│二九公│二點二公│
│  │）      │　    │克    │克      │
└─┴────┴───┴───┴────┘
附表四
┌──┬───────┬────────┬──────────┐
│編號│  扣案物名稱　│淨重　　　　　　│鑑餘淨重　　　      │
├──┼───────┼────────┼──────────┤
│一  │黃色藥碇（上有│七○點八八公克  │七○點六五公克      │
│    │十字型圖案）  │                │                    │
├──┼───────┼────────┼──────────┤
│二  │黃色藥碇（上有│一七一點○三    │一七○點八三        │
│    │ＪＫ標示）　　│                │                    │
├──┼───────┼────────┼──────────┤
│三  │粉紅色藥碇（上│一九八點一二    │一九七點五八        │
│    │有ＴＯＹＯＴＡ│                │                    │
│    │標誌）        │                │                    │
├──┼───────┼────────┼──────────┤
│四  │粉紅色藥碇（上│五四點八八      │五四點六三          │
│    │有十字架圖型）│                │                    │
├──┼───────┼────────┼──────────┤
│五  │黃色柱狀藥碇  │一二點九八      │一二點七二          │
├──┼───────┼────────┼──────────┤
│六  │黃色藥碇（上有│二六點九二      │二六點六四          │
│    │三凌汽車標誌）│                │                    │
├──┼───────┼────────┼──────────┤
│七  │粉紅色柱狀藥碇│二六點七零      │二六點四五          │
│    │（上有ＳＰＡ標│                │                    │
│    │示）          │                │                    │
├──┼───────┼────────┼──────────┤
│八  │紅色藥碇（蝴蝶│零點五五        │零點二五            │
│    │圖形）        │                │                    │
├──┴───────┴────────┴──────────┤
│持有之ＭＤＭＡ淨重計為五六二．○六公克，鑑餘淨重計為五五九．│
│七五公克                                                    │
└──────────────────────────────┘
